【裁判字號】    95,訴,363
【裁判日期】    950815
【裁判案由】    毒品危害防制條例
【裁判全文】
臺灣彰化地方法院刑事判決               95年度訴字第363號
公  訴  人  臺灣彰化地方法院檢察署檢察官
被      告  甲○○
上列被告因違反毒品危害防制條例案件，經檢察官提起公訴（九
十五度毒偵字第五０三號），被告於本院準備程序中就被訴事實
為有罪之陳述，經本院裁定依簡式審判程序審理，判決如下：
    主  文
甲○○連續施用第一級毒品，處有期徒刑捌月，扣案之注射針筒
貳支沒收；又施用第二級毒品，處有期徒刑肆月，扣案之第二級
毒品甲基安非他命參包（毛重壹點肆公克）沒收銷燬、玻璃吸食
器壹組沒收；應執行有期徒刑拾月，扣案之第二級毒品甲基安非
他命參包（毛重壹點肆公克）沒收銷燬、注射針筒貳支及玻璃吸
食器壹組均沒收。
    事  實
一、甲○○前曾因施用毒品案件，經本院裁定送觀察、勒戒後，
    認有繼續施用毒品之傾向，再令入戒治處所施以強制戒治，
    於民國九十年一月十六日停止戒治出所，並付保護管束，同
    年六月四日保護管束期滿，未經撤銷停止戒治而視為執行完
    畢，並臺灣彰化地方法院檢察署檢察官以九十年度戒毒偵字
    第九七八號為不起訴處分確定。詎其仍不知悔改，未能戒除
    毒癮，於前揭強制戒治處分執行完畢釋放後五年內，分別基
    於施用第一級毒品海洛因之概括犯意及施用第二級毒品甲基
    安非他命之犯意，自九十四年十二月間某日起至九十五年一
    月十七日中午某時止，在其當時位於彰化縣彰化市○○○○
    街七十巷一號八樓居所，以將海洛因攙水後再以針筒注射或
    以摻入香菸中再以火點燃後吸食之方式，連續施用第一級毒
    品海洛因多次，約一週施用一次。另於九十五年一月十七日
    中午某時，亦在上開居所，以將甲基安非他命置於玻璃吸食
    器中再以火燒烤產生煙霧後吸食之方式，施用第二級毒品甲
    基安非他命一次。嗣於九十五年一月二十日十六時三十分許
    ，在同上居所為警查獲，並扣得其所有之第二級毒品甲基安
    非他命三包（毛重一點四公克）暨供施用第一、二級毒品所
    用之注射針筒二支、玻璃吸食器一組。
二、案經彰化縣警察局彰化分局報請臺灣彰化地方法院檢察署檢
    察官偵查起訴。
    理  由
一、上開事實，業據被告甲○○於本院審理時坦承不諱，且被告
    為警查獲後採集之尿液，經送彰化縣衛生局檢驗結果，其尿
    液中嗎啡及甲基安非他命均呈陽性反應，此有彰化縣警察局
    彰化分局委託檢驗尿液代號與真實姓名對照認證單及彰化縣
    衛生局九十五年二月六日出具之煙毒尿液檢驗成績書各一紙
    附卷可稽，復有被告所有之第二級毒品甲基安非他命三包（
    毛重一點四公克）及供施用毒品之注射針筒二支、玻璃吸食
    器一組扣案可佐，被告自白核與事實相符。又被告前曾因施
    用毒品案件，經本院裁定送觀察、勒戒後，認有繼續施用毒
    品之傾向，再令入戒治處所施以強制戒治，於九十年一月十
    六日停止戒治出所，並付保護管束，同年六月四日保護管束
    期滿，未經撤銷停止戒治而視為執行完畢，並臺灣彰化地方
    法院檢察署檢察官以九十年度戒毒偵字第九七八號為不起訴
    處分確定等情，有上開不起訴處分書及臺灣彰化地方法院檢
    察署刑案資料查註紀錄表、臺灣高等法院被告前案紀錄表等
    附卷可據，被告於上述強制戒治處分執行完畢釋放後五年內
    再施用第一級及第二級毒品，其事證明確，自應依法論科。
二、核被告所為，係犯毒品危害防制條例第十條第一項之施用第
    一級毒品罪及同條第二項之施用第二級毒品罪。被告於施用
    前持有第一級毒品海洛因，暨於施用前後持有第二級毒品甲
    基安非他命之低度行為，各為施用之高度行為所吸收，均不
    另論罪。又被告行為後，刑法第五十六條連續犯之規定，業
    於九十四年一月七日修正公布刪除，並於九十五年七月一日
    施行，則被告之犯行，因行為後新法業已刪除連續犯之規定
    ，此刪除雖非犯罪構成要件之變更，但顯已影響行為人刑罰
    之法律效果，自屬法律有變更，依新法第二條第一項規定，
    比較新、舊法結果，仍應適用較有利於被告之行為時法律即
    舊法論以連續犯（最高法院九十五年第八次刑事庭會議決議
    參照）。被告先後多次施用第一級毒品之犯行，時間緊接，
    顯係基於概括之犯意，觸犯構成要件相同之罪名，應依修正
    前刑法第五十六條連續犯之規定論以一罪，並加重其刑。被
    告所犯上開二罪，犯意各別，行為互殊，應予分論併罰。爰
    審酌被告之品行、犯罪之動機、目的、施用毒品係自戕身心
    ，且曾因施用毒品而送強制戒治處分，猶不知悔改，未能戒
    除毒癮，竟又再度施用毒品，顯乏禁絕毒害之決心，及其施
    用毒品之期間、次數暨犯後迄於本院審理時坦承施用犯行等
    一切情狀，各量處如主文所示之刑，並定應執行刑，以示懲
    儆。又查，被告行為後，刑法第五十一條亦經修正施行，修
    正前刑法第五十一條第五款規定：「宣告多數有期徒刑者，
    於各刑中之最長期以上，各刑合併之刑期以下，定其刑期。
    但不得逾二十年。」，修正後刑法第五十一條第五款規定：
    「宣告多數有期徒刑者，於各刑中之最長期以上，各刑合併
    之刑期以下，定其刑期。但不得逾三十年。」，經比較新舊
    法結果，自以舊法規定之定應執行刑之上限為二十年對行為
    人較有利，爰依刑法第二條第一項前段之規定，適用被告行
    為時之舊法，而定其應執行之刑。扣案之第二級毒品甲基安
    非他命三包（毛重一點四公克），為屬毒品，應依毒品危害
    防制條例第十八條第一項前段沒收銷燬之；另扣案之注射針
    筒二支及玻璃吸食器一組，均屬被告所有且係供其施用毒品
    所用之物，並經被告供承在卷，併依修正前刑法第三十八條
    第一項第二款宣告沒收（蓋沒收係屬從刑，依從刑附屬於主
    刑之原則，自不宜割裂適用修正後之規定）。
據上論斷，應依刑事訴訟法第二百七十三條之一第一項、第二百
九十九條第一項前段，毒品危害防制條例第十條第一項、第十八
條第一項前段，刑法第十一條前段、刑法第二條第一項前段、修
正前第五十六條、修正前第五十一條第五款、修正前第三十八條
第一項第二款，判決如主文。
本案經檢察官姚玎霖到庭執行職務。
中    華    民    國    95    年    8     月    15    日
                  刑事第二庭    法  官  王義閔
以上正本證明與原本無異。
如不服本判決，應於判決送達後10日內，向本院提出上訴狀（須
附繕本）。
中    華    民    國    95    年    8     月    16    日
                                書記官  詹國立
毒品危害防制條例第10條
施用第一級毒品者，處 6 月以上 5 年以下有期徒刑。
施用第二級毒品者，處 3 年以下有期徒刑。


司法院資訊處製作；財團法人民間司法改革基金會備份。
